【裁判字號】    98,易,1693
【裁判日期】    980723
【裁判案由】    竊盜
【裁判全文】
臺灣臺北地方法院刑事判決              98年度易字第1693號
公  訴  人  臺灣臺北地方法院檢察署檢察官
被      告  丙○○
            乙○○
上列被告等因竊盜案件，經檢察官提起公訴（九十八年度偵字第
一二五四三號），被告等均為有罪之陳述，本院裁定改以簡式審
判程序審理，判決如下：
    主  文
丙○○共同犯攜帶兇器、毀壞安全設備、夜間侵入住宅竊盜罪，
累犯，處有期徒刑捌月，未扣案之鐵撬壹支沒收。
乙○○共同犯攜帶兇器、毀壞安全設備、夜間侵入住宅竊盜罪，
累犯，處有期徒刑捌月，未扣案之鐵撬壹支沒收；又犯攜帶兇器
竊盜罪，累犯，處有期徒刑柒月。應執行有期徒刑拾月，未扣案
之鐵撬壹支沒收。
    事實及理由
一、本案之犯罪事實及證據，除犯罪事實部分補充更正：「謝明
    峰前因詐欺案，於民國九十六年十一月十九日經臺灣板橋地
    方法院以九十六年度簡字第六０七六號判決減刑為有期徒刑
    一月十五日確定，並於九十七年一月八日易科罰金執行完畢
    」、「乙○○前因槍砲彈藥刀械管制條例案，於九十五年二
    月十四日經臺灣板橋地方法院以九十五年度簡字第六一號判
    決處有期徒刑三月，緩刑三年確定，嗣減為有期徒刑一月十
    五日，並撤銷緩刑；復因毒品案，於九十六年一月五日經臺
    灣板橋地方法院以九十五年度簡字第七五六五號判決處有期
    徒刑四月確定，減為有期徒刑二月；上開兩罪經合併定應執
    行刑有期徒刑二月，並於九十六年七月十六日因徒刑易科罰
    金執畢出監」、「乙○○以所有人不明之螺絲起子撬開車門
    鎖，而竊取禹榮工程有限公司所有，甲○○使用之車牌號碼
    UJ-2937 號自用小貨車一輛」、「以客觀上為兇器之乙○○
    所有之鐵撬一支」、「沙發椅三人座及一人座各一個」；證
    據部分補充：「被告二人於審理時之自白」外，餘均引用如
    附件檢察官起訴書之記載。
二、本件被告丙○○、乙○○所犯加重竊盜罪，非為死刑、無期
    徒刑、最輕本刑為三年以上有期徒刑之罪，或高等法院管轄
    第一審案件，且被告等人於本院審理中，均先就被訴事實為
    有罪之陳述，於經告知被告等人簡式審判程序之旨，並聽取
    當事人之意見後，由本院裁定適用簡式審判程序。
三、按刑法上所謂夜間，應參照刑事訴訟法第一百四十六條第四
    項規定，以日出前、日沒後為準（二十五年院字第一六０一
    號解釋、臺灣高等法院九十七年度上易字第一五三０號判決
    參照），被告丙○○與黃璟至臺灣農林股份有限公司員工宿
    舍行竊之時間，係九十八年五月二日凌晨三時三十分許，顯
    屬於夜間，洵堪認定。再按刑法第三百二十一條第一項第二
    款規定將「門扇」、「牆垣」、「其他安全設備」並列，所
    謂「門扇」，專指門戶而言，應屬狹義：指分隔住宅或建築
    物內外之間之出入口大門而言。而所謂「其他安全設備」，
    指門扇牆垣以外，依通常觀念足認防盜之一切設備而言，如
    電網、門鎖、以及窗戶等，因門鎖具有防閑效用，故為安全
    設備之一。刑法第三百二十一條第一項第二款規定毀越門扇
    、牆垣或其他安全設備而犯之，所謂「而犯之」，即須利用
    毀越門扇、牆垣或其他安全設備為行竊之手段，始符合該款
    規定之精神。復按攜帶兇器竊盜，祇須行竊時攜帶具有危險
    性之兇器為已足，並不以攜帶之初有行兇之意圖為必要；又
    無論行為人主觀上是否旨在行兇抑僅便利行竊，然在客觀上
    如顯具有行兇之危險性，即屬兇器之一種，其攜帶而犯竊盜
    罪，應成立刑法第三百二十一條第一項第三款之罪。查被告
    乙○○竊取上開自用小貨車時所使用之螺絲起子，及被告乙
    ○○與丙○○共犯本案前揭犯行所使用之鐵撬，均屬鐵製材
    質，尖端銳利，足認在客觀上對人之生命、身體、安全構成
    威脅而具有行兇之危險性，堪認均屬刑法第三百二十一條第
    一項第三款之兇器無訛。是核被告丙○○所為，係犯刑法第
    三百二十一條第一項第一、二、三款之攜帶兇器、毀壞安全
    設備、夜間侵入住宅竊盜罪；核被告乙○○所為，則係犯刑
    法第三百二十一條第一項第三款之攜帶兇器竊盜罪，及同法
    條第一項第一、二、三款之攜帶兇器、毀壞安全設備、夜間
    侵入住宅竊盜罪。公訴意旨認被告乙○○竊取上開自用小貨
    車部分，係犯刑法第三百二十條第一項之普通竊盜罪，然因
    被告乙○○於警詢及本院審理時就曾持螺絲起子竊取上開自
    用小貨車乙節，供認不諱，並無爭議，顯無礙其防禦權之行
    使，且起訴事實與論罪事實之基本社會事實同一，自應由本
    院依刑事訴訟法第三百條之規定，變更起訴法條而為審理。
    被告丙○○與乙○○就所犯刑法第三百二十一條第一項第一
    、二、三款之攜帶兇器、毀壞安全設備、夜間侵入住宅竊盜
    罪部分，有犯意聯絡及行為分擔，應依共同正犯論處。被告
    乙○○二次竊盜犯行，有相當之時間間隔，且係在不同地點
    為之，從外觀上可知係不同人所有之財物，客觀上亦係侵害
    不同之法益，顯非基於同一竊盜犯意接續為之，自應予分論
    併罰。刑法第三百二十一條第一項所列各款為竊盜之加重條
    件，如犯竊盜罪兼具數款加重情形時，因竊盜行為祇有一個
    ，仍祇成立一罪，不能認為法規競合或犯罪競合，併此敘明
    。又被告二人有前揭所載之犯罪科刑及執行情形，此有臺灣
    高等法院被告前案紀錄表二份存卷可參，渠等受有期徒刑之
    執行完畢後五年以內故意再犯本件有期徒刑以上之罪，係屬
    累犯，均應依刑法第四十七條第一項加重其刑。爰審酌被告
    等人正值青壯年，不思正當工作以獲取財物，妄想以竊盜等
    手段不勞而獲，觀念顯有偏差，兼衡渠等犯罪手段、生活狀
    況、智識程度、品行、所竊財物價值，迄今未與被害人成立
    和解，賠償損失，及犯後均坦承犯行，尚知悔悟等一切情狀
    ，分別量處如主文所示之刑，並就被告乙○○科刑部分，定
    其應執行刑，以示懲儆。被告乙○○用以竊取上開自用小貨
    之螺絲起子，並無證據證明係被告所有，且非屬違禁物，爰
    不諭知沒收。另共同正犯因相互間利用他人之行為，以遂行
    其犯意之實現，本於責任共同之原則，有關沒收部分，對於
    共犯間供犯罪所用之物，自均應為沒收之諭知（最高法院八
    十九年度台上字第六九四六號判決參照），被告乙○○與丙
    ○○共犯本案所用之鐵撬一支，係被告乙○○所有，且為供
    犯本件犯罪所用之物，業據渠等陳明在卷，雖未經扣案，惟
    無證據證明現已滅失，應併予宣告沒收。
據上論斷，應依刑事訴訟法第二百七十三條之一第一項、第二百
九十九條第一項前段、第三百條、第三百十條之二、第四百五十
四條第二項，刑法第三百二十一條第一項第一、二、三款、第二
十八條、第四十七條第一項、第三十八條第一項第二款、第五十
一條第五款，判決如主文。
本案經檢察官江貞諭到庭執行職務
中    華    民    國    98    年    7     月    23    日
                  刑事第八庭    法  官  詹慶堂
上正本證明與原本無異。
如不服本判決應於收受送達後10日內向本院提出上訴書狀，並應
敘述具體理由；其未敘述上訴理由者，應於上訴期間屆滿後20日
內向本院補提理由書（均須按他造當事人之人數附繕本）「切勿
逕送上級法院」。告訴人或被害人如對於本判決不服者，應具備
理由請求檢察官上訴，其上訴期間之計算係以檢察官收受判決正
本之日期為準。
                                書記官  蔡易霖
中    華    民    國    98    年    7     月    23    日
刑法第321條
犯竊盜罪而有左列情形之一者，處六月以上、五年以下有期徒刑
：
一、於夜間侵入住宅或有人居住之建築物、船艦或隱匿其內而犯
    之者。
二、毀越門扇、牆垣或其他安全設備而犯之者。
三、攜帶兇器而犯之者。
四、結夥三人以上而犯之者。
五、乘火災、水災或其他災害之際而犯之者。
六、在車站或埠頭而犯之者。
前項之未遂犯罰之。


司法院資訊處製作；財團法人民間司法改革基金會備份。
